# 协议控制的合并抵消问题

提问人：snowmancpa 时间：2011-07-28 23:52:51
A公司（上市公司）与B公司属于被同一集团控制的公司，通过签订协议，A公司能够完全控制B公司的生产经营和财务政策，并承担由此带来的经营风险和享受经营收益，在这中情况下，B公司纳入合并应该是确定的，有如下疑问：
1 、合并抵消时权益部分如何处理？
2 、假如存在少数股权，如何考虑其影响？
请陈版及各位版主指教

回答人：chenyiwei
这种情况下，应当根据对协议条款的详细分析，确定A在B的净资产中应享有或承担的份额，B的其余部分权益可能视情况作为少数股权或者负债列报于合并报表中。

回答人：chenyiwei
回复 求知若渴@ 的帖子
不仅仅指内部往来和内部交易。主要是在被合并方的权益中所占的份额有无在资产方或者权益方有对应的项目反映出来，这就需要抵销。
协议控制非常复杂，每个案例都必须个案分析，

回答人：chenyiwei
回复 iceboy1 的帖子
其实在没有股权关系的情况下基于托管经营、承包经营等协议实现的控制也属于协议控制。在这种情况下，如果托管人、承包人通过托管、承包协议享有或承担了被托管、承包企业的绝大部分经营风险与报酬，并且能够单方面决定被拖管、承包企业的财务和经营政策，是可以将其纳入合并范围的，但此时的权益份额计算，以及原股东所享有的权益是认定为负债还是少数股权等，就需要根据个案分析， 不能一概而论。例如，如果托管方、承包方在协议中承诺在协议期满后移交给原股东的被托管、经营企业的净资产价值不低于某一最低限额的，则该最低限额在托管方、承包方的合并报表中应列报为负债。

回答人：chenyiwei
回复 iceboy1 的帖子
因为没有股权投资关系，所以基本原则是：
1 、资产、负债、损益是相同项目相加，涉及内部往来和内部交易的按常规方法抵销。 2 、被控制方的权益类项目，应区分归属承包方、托管方的权益份额和归属其他方（如该企业的原股东）的权益份额。归属承包方、托管方的权益份额增加到承包方、托管方合并财务报表的相应项目中；归属其他人的权益视情况列报为少数股东权益或负债。

回答人：chenyiwei
回复 sunwarchan 的帖子
首先要考虑被托管、承包方的净资产中是否存在应在托管方、承包方的合并报表层面确认为负债的金额。例如，如果约定托管、承包期结束时交还给被托管、承包经营的企业的原股东的净资产价值不能低于托管、承包开始日的净资产价值，则该金额就构成托管方、承包方合并报表层面的一项负债。
假设不存在此类负债成份，全部按权益处理，则基本上可以如你所述的处理。

提问人：snowmancpa 时间：2011-07-29 09:54:45
回复 chenyiwei 的帖子
再次请教陈版：假如A享有B全部权益，那抵消时是否直接将B公司权益和A资本公积相抵消？

回答人：chenyiwei
那也要看A的个别报表的净资产或者其他项目中有无可供抵销的存在对应关系的项目.如果没有的，就直接相加。